【裁判字號】    90,訴,309
【裁判日期】    900418
【裁判案由】    偽造文書等
【裁判全文】
臺灣桃園地方法院刑事判決                            九十年度訴字第三九號
    公  訴  人  臺灣桃園地方法院檢察署檢察官
    被      告  甲○○
右列被告因偽造文書等案件，經檢察官提起公訴（八十九年度偵字第一六一六七號）
，本院判決如左：
    主  文
甲○○被訴竊盜部分無罪。
其餘被訴部分公訴不受理。
    理  由
壹、無罪部分：
一、本件公訴意旨略以：被告甲○○與丙○○（另案起訴）共同意圖為自己不法之所
    有，於民國八十九年三月初某日，在桃園縣中壢市○○○路七○八巷三之三號，
    竊取吳興連及賴品儒所有之行動電話、存摺、信用卡、身分證等物，因認被告涉
    有刑法第三百二十條第一項之竊盜罪嫌。
二、按犯罪事實應依證據認定之，無證據不得推定其犯罪事實；又不能證明被告犯罪
    者，應諭知無罪之判決，刑事訴訟法第一百五十四條、第三百零一條第一項分別
    定有明文。再按共同被告所為不利於己之陳述，固得採為其他共同被告犯罪之證
    據，惟此項不利之陳述，必須顯無瑕庛可指，而就其他方面調查又與事實相符，
    始足採為其他共同被告犯罪之認定，此有最高法法院四十六年台上字第四一九號
    判例可資參照。
三、訊據被告甲○○堅決否認有竊盜之犯行，辯稱：伊並未和丙○○共同竊取吳興連
    、賴品儒所有之行動電話、存摺、信用卡、身分證等物品。公訴人認被告涉有竊
    盜之犯行，無非係以另案被告丙○○於偵查中之供述、及被害人吳興連於警訊中
    之證述為據。惟查：
（一）本案證人丙○○固曾於檢察官偵訊時供稱：「當時是『阿豪』把門弄壞進去的
      ，因『阿豪』有聽我說該房客出國，『阿豪』就想方便一下．．．」云云。惟
      經本院於審理時命證人丙○○與被告對質，證人丙○○則供稱：「（問：是否
      與被告甲○○一起偷吳興連、賴品儒的物品？）沒有！」、「（問：為何跟檢
      察官說是你和阿豪一起偷？）甲○○向我借錢沒還我，所以就說『阿豪』．．
      ．．」等語（本院九十年四月四日審判筆錄參照），是其前後供述不一，顯互
      矛盾而有瑕庛。參以，證人丙○○為警查獲時，於警訊中係供稱：「行動電話
      、工具箱、吳興連印章、郵局儲金簿、存摺、信用卡、金融卡等物是『我』於
      八十九年二月在中壢環中東路七０八巷三之三號在房客吳興連房間內翹開該房
      間大門入內竊取」等語（八十九年度偵字第五九三七卷丙○○警訊筆錄參照）
      ，並非供稱係與本件被告甲○○共同竊取；且其嗣經移送內勤檢察官訊問時，
      檢察官問「編號一（即本竊盜案）何時去偷？如何進入屋內？」，其供稱：「
      八十九年二月間凌晨」、「那是我家，吳興連是我爸爸的房客」，嗣檢察官再
      問：「是否和阿豪共謀犯案？」，其供稱：「沒有，各自行動」（八十九年度
      偵字第五九三七號卷八十九年四月十八日偵訊筆錄參照），是其於檢察官初訊
      時亦否認與被告甲○○共犯本案，亦核與其於警訊中所述相符，益證證人丙○
      ○於本院審理時證稱：未與被告共犯本竊盜案乙節，應非子虛。揆諸前開判例
      意旨，自無法遽以證人丙○○於偵訊中某次片面不實之供述，即認被告涉有本
      件竊盜之犯行。
（二）被害人吳興連於警訊中僅證述其於八十九年二月十一日出國至同年四月十五日
      返國，後於八十九年四月十六日二十三時返家發現住處遭竊，及其損失之物品
      等內容，其既未親見嫌犯行竊之過程，而其警訊筆錄內容亦僅單純陳述發現遭
      竊過程及損失物品等內容，自不足以採為被告涉犯本件竊盜罪之論據。
（三）此外，復查無其他積極證據，足資認定被告有何竊盜之犯行。是被告此部分犯
      行尚屬不能證明，依前開說明，自應為無罪之諭知。
貳、不受理部分：
一、公訴意旨另以：被告甲○○於八十九年三月三日，持所竊得之吳興連、賴品儒身
    分證，向桃園市○○○路三二之一五號大地球電信事業連鎖，偽以吳興連、賴品
    儒之名義及偽造渠等簽名之方式，申請臺灣大哥大公司行動電話門號00000
    00000、0000000000、0000000000、0000000
    000共四線。嗣於同年四月間某日，甲○○與丙○○共同以將丙○○相片貼在
    丙○○所竊得之詹枝松所有身分證上之方式，變造該身分證，並於同月八日十八
    時五十五分許，在中壢市○○○路二十四號（明德小客車租賃公司），偽以詹枝
    松之名義及簽名，向乙○○詐得ＧＧ─二六三七號自小客車一輛，因認被告涉犯
    刑法第三百三十九條第一項、第二百十六條、第二百十二條、第二百十條罪嫌。
二、按已經提起公訴之案件，在同一法院重行起訴者，應諭知不受理之判決，刑事訴
    訟法第三百零三條第二款訂有明文。又訴訟上所謂一事不再理之原則，關於實質
    上一罪或裁判上一罪，亦均有其適用，最高法院六十年台非字第七七號著有判例
    可資參照。
三、經查，被告前曾於八十九年七月九日變造其所拾獲之他人身分證、駕照，於翌日
    持向上源小客車租賃股份有限公司行使，且在租車契約書上偽造他人名義之署押
    ，並以他人名義偽造簽發本票，再持該偽造之契約書及本票向該公司員工行使施
    行詐術承租自用小客車，犯有刑法第三百三十九條第一項、第二百十六條、第二
    百十二條、第二百十條、第二百零一條第一項之罪，該案業經臺灣板橋地方法院
    檢察署檢察官於八十九年十月六日以八十九年度偵緝字第一四七三號案提起公訴
    ，並經臺灣板橋地方法院於八十九年十二月十五日以八十九年度訴字第一九七一
    號為第一審判決，現上訴於臺灣高等法院以九十年上訴字第四四０號案件審理中
    ，此有前開起訴書、判決書及臺灣高等法院被告全國前案紀錄表各一份附卷可稽
    。本件公訴人起訴事實所載被告涉犯刑法第三百三十九條第一項、第二百十六條
    、第二百十二條、第二百十條等罪行之時間，係在八十九年三、四月間，與前述
    由臺灣板橋地方法院檢察署檢察官於八十九年十月六日以八十九年度偵緝字第一
    四七三號案提起公訴其所犯刑法第三百三十九條第一項、第二百十六條、第二百
    十二條、第二百十條各罪名，均時間緊接，犯罪構成要件相同，顯均係基於概括
    之犯意反覆為之，應有連續犯之裁判上一罪關係甚明。公訴人嗣於九十年二月十
    二日就本件向本院重行起訴，揆諸前揭規定，應為不受理之判決。
據上論斷，應依刑事訴訟法第三百零一條第一項、第三百零三條第二款，判決如主文
。
本案經檢察官鍾和憲到庭執行職務。
中        華        民        國      九十      年    四    月    十八  日
                              臺灣桃園地方法院刑事第六庭
                                  法  官  林曉芳
右正本證明與原本無異。
如不服本判決，應於判決送達後十日內向本院提出上訴狀（應附繕本），上訴於臺灣
高等法院。
                                  書記官  巫孟蓉
中        華        民        國      九十      年    四    月    二十  日


司法院資訊處製作；財團法人民間司法改革基金會備份。
